【裁判字號】    95,聲,2273
【裁判日期】    951229
【裁判案由】    通知行使權利 等
【裁判全文】
臺灣高雄地方法院民事裁定              95年度聲字第2273號
聲  請  人  國泰世華商業銀行股份有限公司
法定代理人  甲○○
代  理  人  戊○○
相  對  人  乙○○
            己○○
            丙○○
            丁○○
上列當事人間通知行使權利事件，本院裁定如下：
  主  文
相對人應於本裁定送達後二十一日內，就其因本院民國九十二年
度執全字第二三號假扣押執行程序所受之損害，向聲請人行使權
利，並向本院提出為行使權利之證明。
  理  由
一、按訴訟終結後，供擔保人證明已定20日以上期間催告受擔保
    利益人行使權利而未行使者，法院應依供擔保人之聲請，以
    裁定命返還其提存物，民事訴訟法第104 條第1 項第3 款定
    有明文。又上開規定，於其他依法令供訴訟上之擔保者準用
    之，同法第106 條前段亦著有明文。次按民事訴訟法第104
    條第1 項第3 款所謂訴訟終結，在因假扣押所供擔保之場合
    ，因該擔保係為保障受擔保利益人因不當假扣押所受損害而
    設，倘執行法院已依聲請實施假扣押之執行者，則在執行法
    院撤銷其執行程序前，受擔保利益人所受損害仍可能繼續發
    生，損害額既未確定，自無強令其行使權利之理，必待供擔
    保人已撤回假扣押之執行，始得謂為訴訟終結，最高法院民
    國85年度台抗字第645 號裁定意旨可資參照。
二、聲請意旨略以：聲請人與相對人間因清償借款事件，前遵本
    院91年度全字第8357號民事裁定，提供新台幣（下同）2,00
    0,000 元為擔保，以本院92年度存字第25號提存書提存後，
    聲請本院以92年度執全字第23號執行事件，對相對人之財產
    為假扣押。茲因聲請人已聲請撤銷前揭假扣押裁定，並聲明
    撤回假扣押執行程序，該事件已告終結，爰依前揭規定，聲
    請本院通知相對人於一定期間內行使權利，並向法院為行使
    權利之證明，如相對人逾期未為之，則請求返還上開擔保金
    等語。
三、經查，本件聲請人主張上情，業據其提出上開假扣押裁定、
    強制執行聲請狀、提存書、國庫存款收款書、撤回強制執行
    聲請狀、撤銷假扣押裁定暨確定證明書、本院民事執行處撤
    銷執行命令通知書等影本為證，復經本院依職權調閱上開假
    扣押、提存事件、撤銷假扣押裁定等卷宗查核屬實，堪予認
    定。揆諸首揭說明，本件假扣押執行程序已告終結，而相對
    人迄至本院裁定時止，尚未對擔保物行使權利，亦有本院民
    事紀錄科查詢表為憑。從而，聲請人聲請通知相對人於一定
    期間內行使權利，為有理由，應予准許。
四、依民事訴訟法第95條，裁定如主文。
中    華    民    國    95    年    12    月    29    日
                  民事第五庭  法  官  毛妍懿
上為正本係照原本作成
如不服本裁定應於送達10日內向本院提出抗告狀，並繳納裁判費
新台幣1,000元。
中    華    民    國    95    年    12    月    29    日
                              書記官  王淑娟


司法院資訊處製作；財團法人民間司法改革基金會備份。
